臺灣高等法院刑事裁定　　　　　　　　　100年度抗字第713號
抗　告　人
即　被　告　林弘昌
上列抗告人因偽造文書等案件，不服臺灣士林地方法院99年度訴
字第307號裁定，提起抗告，本院裁定如下：
    主  文
抗告駁回。
    理  由
一、抗告意旨略以：抗告人即被告林弘昌係因工作緣故，父母雙
    亡而一人獨居，因而兩度未收到法院公文。原審法院雖於民
    國100年1月27日做出判決，然因被告於同年2月2日發生車禍
    ，在上訴期間之10日間，積極治療傷勢，符合刑事訴訟法第
    64條第1 項有重大事由，無法在10內提出抗告之規定。被告
    因一時貪念而觸犯法律，已悔悟且願意重新改過做人，懇請
    法官體念被告改過之心，重新量刑云云。
二、按原審法院認為上訴不合法律上之程式或法律上不應准許或
    其上訴權已經喪失者，應以裁定駁回之，刑事訴訟法第362
    條前段定有明文。再依刑事訴訟法第62條準用民事訴訟法第
    136條、第137條、第138 條之規定，送達於應受送達人之住
    、居所、事務所或營業所，不獲會晤應受送達人或其他有辨
    別事理能力之同居人或受僱人者，得將文書寄存送達地之自
    治或警察機關，並作送達通知書兩份，一份黏貼於應受送達
    人住居所、事務所、營業所或其就業處所門首，另一份置於
    該送達處所信箱或其他適當位置，以為送達，並自寄存之日
    起，經10日發生送達效力。又刑事案件上訴期間為10日，自
    送達判決後起算，刑事訴訟法第349條亦有明定。
三、經查：
    (一)本件被告係於100年1月27日因偽造文書等案件，經臺灣士
      林地方法院以99年度訴字第307號判決在案，被告於同年5
      月13日具狀聲明上訴，同年月27日經原法院以99年度訴字
      第307 號裁定駁回被告上訴，有各該裁判附卷可稽。被告
      旋於100年6月10日提出本件「刑事抗告狀」，記載「為不
      服臺灣士林地方法院99年度訴字第307 號裁定，提起抗告
      」暨首揭抗告意旨，表明對於原裁定認其已逾上訴期間之
      爭執，有該抗告狀一件可憑。是其抗告內容雖記載被告於
      「100年5月9 日收受裁定正本，不服該裁定」，而與原裁
      定日期（100年5月27日）不符，然依前揭抗告意旨及其10
      0年5月13日所提上訴狀關於「5月9日收到地方法院刑事裁
      定書…」之用語（見原審卷第214頁），足認本件「100年
      5月9日收受裁定正本，不服該裁定」等語，係對原提上訴
      及本件抗告事由之敘述，並非對於原審所為實體判決重覆
      提出上訴之意。從而，被告顯係就原法院100年5月27日所
      為上訴駁回之裁定不服，提起本件抗告，合先敘明。
    (二)被告因偽造文書等案件，經臺灣士林地方法院於100年1月
      27日以99年度訴字第307號判決，判處有期徒刑1年減為有
      期徒刑6月，如易科罰金，以銀元300元即新臺幣900 元折
      算1日。上開判決正本並於100年2 月15日、16日分別送達
      被告於原審審判期間陳報之住所（新北市○○區○○街37
      7巷30號）、居所（臺北市○○區○○路2巷8 號），並經
      寄存送達於新北市政府警察局三重分局慈福派出所及臺北
      市政府警察局士林分局山仔后派出所，暨依法製作送達通
      知書，分別黏貼於被告住、居所門首另置於其住所信箱或
      其他適當位置，以為送達，有各該送達證書可憑（見原審
      卷第108、109頁）。然因被告在原審言詞辯論終結（100
      年1月6日）後，另於100年1月14日遷入臺北市○○區○○
      路740巷9弄10號3樓（見原審卷第110頁），原審法院乃另
      向該戶籍地址送達，並於100年2月11日經同居人林明珠收
      受，亦有該送達證書可憑（見原審卷第112 頁）。是依首
      揭規定，從最有利被告收受期間計算之寄存送達被告迄今
      陳報之同一居所地（臺北市○○區○○路2巷8號）寄存日
      （100年2月16日）起算，經10日即100年2月26日即生合法
      送達被告之效力。被告應自前開判決正本送達之翌日即10
      0年2月27日起10日即100年3月8 日（非假日）以前提出上
      訴。惟被告遲至100年5月13日始提出上訴書狀於法院，有
      被告刑事上訴狀之收文戳章足憑（見原審卷第214 頁），
      原審因而以被告上訴顯逾法定上訴期間，且無從補正，依
      刑事訴訟法第362 條前段規定，裁定駁回被告第二審上訴
      ，經核並無不合。抗告意旨雖以被告一人獨居且發生車禍
      住院治療，並有悔意為由，主張原裁定不當；然依被告所
      提診斷證明書記載之住院期間，係自100年2月2日至100年
      2月15日，與其出院後之100年2 月16日所為寄存送達無關
      ；至於被告是否已有悔意，亦與送達效力及上訴期間之計
      算無涉。至於抗告意旨所指刑事訴訟法第64條第1 項乃屬
      期日變更、延展之原因限制，與本件上訴期間之計算不同
      ；另刑事訴訟法第67條雖有遲誤上訴期間之規定，然需非
      因過失遲誤，並於原因消滅後5 日內，提出回復原狀之聲
      請，與本件被告100年5月13日所提上訴狀，記載「不服士
      林地方法院99年度訴字第307 號判決，特於法定期間內提
      起上訴」及抗告意旨主張「在上訴的10日內，積極的治療
      傷勢」等語，亦有未合，併此敘明。
四、綜上所述，本件被告已逾上訴期間，且無從補正，原審因而
    依刑事訴訟法第362 條前段規定，裁定駁回其上訴，核無不
    合，抗告意旨，仍執陳詞，指摘原裁定不當，並無理由，應
    予駁回。
據上論斷，應依刑事訴訟法第412條，裁定如主文。
中    華    民    國    100    年    7    月    19    日
                  刑事第二十三庭審判長法  官  童有德
                                      法  官  陳祐治
                                      法  官  劉方慈
以上正本證明與原本無異。
如不服本裁定，應於收受送達後五日內向本院提出抗告狀。
                                      書記官  李家敏
中    華    民    國    100    年    7    月    19    日